臺灣臺中地方法院刑事判決　　　　　　　　　　　　　九十三年度易字第一五七號
　　公　訴　人　臺灣臺中地方法院檢察署檢察官
　　被　　　告　乙○○
右列被告因妨害公務等案件，經檢察官聲請以簡易判決處刑（九十二年度偵字第二四
五二○號），嗣經本院簡易庭認不宜簡易判決處刑，簽請移由刑事普通庭依通常程序
審理，經本院合議庭裁定，由受命法官依法獨任進行簡式審判程序判決如左：
    主  文
乙○○服用酒類，不能安全駕駛動力交通工具而駕駛，累犯，處有期徒刑肆月，如易
科罰金，以參佰元折算壹日；又損壞公務員職務上掌管之物品，累犯，處有期徒刑伍
月，如易科罰金，以參佰元折算壹日；應執行有期徒刑捌月，如易科罰金，以參佰元
折算壹日。
    事  實
一、乙○○素行極為不佳，前曾犯贓物、違反懲治盜匪條例、妨害自由等罪，其中於
    民國（下同）七十九年間所觸犯違反懲治盜匪條例、妨害自由等罪，經最高法院
    判處應執行有期徒刑十二年六月確定，嗣經台灣高等法院台中分院裁定減刑為應
    執行有期徒刑十二年確定，並於九十一年四月十三日因縮短刑期假釋保護管束期
    滿執行完畢，詎仍不知悔改。乙○○於九十二年十二月十一日下午二十三時許，
    在臺中市大坑霞客溫泉與友人飲用啤酒，乙○○於飲用六瓶玻璃瓶裝之臺灣啤酒
    後，在明知酒後會有反應不靈敏，以致無法安全駕駛之情況下，仍貿然酒後駕駛
    車牌號碼ＭＶ－一二一九號自用小客車行駛公路，旋於翌日凌晨一時五十五分許
    ，行經臺中市○○路○段一五七號前，竟因酒醉失控直接撞上臺中市警察局第三
    分局門口柱子，隨即為該局員警當場逮捕，嗣不滿遭警逮捕，且抗拒酒測，而不
    聽勸告基於妨害公務之犯意，對派出所內員警黃瑞文、甲○○等人咆哮並辱罵：
    「幹你娘雞巴」等字語，而當場侮辱執行公務之警員，復以腳踢破辦公室內員警
    陳建明之辦公桌玻璃一片，經該分局員警強制力制止後，始為停歇，後在旁人多
    方勸解下，方於凌晨四時六分許進行酒精濃度測試，發覺吐氣所含酒精成份仍高
    達每公升○．五一毫克。
二、案經臺中市警察局第三分局報請臺灣臺中地方法院檢察署檢察官偵查後，聲請以
    簡易判決處刑，嗣經本院簡易庭簽請認宜適用通常程序審理。
    理  由
一、按除被告所犯為死刑、無期徒刑、最輕本刑為三年以上有期徒刑之罪或高等法院
    管轄第一審案件者外，於前條第一項程序進行中，被告先就被訴事實為有罪之陳
    述時，審判長得告知被告簡式審判程序之旨，並聽取當事人、代理人、辯護人及
    輔佐人之意見後，裁定進行簡式審判程序，刑事訴訟法第二百七十三條之一第一
    項定有明文。本件被告所犯係死刑、無期徒刑、最輕本刑為三年以上有期徒刑以
    外之罪，其於準備程序中就被訴事實為有罪之陳述，且經審判長告知被告簡式審
    判程序之旨，並聽取公訴人及被告之意見後，本院合議庭認為適宜而裁定由受命
    法官獨任進行簡式審判程序，合先敘明。
二、訊據被告乙○○對於右揭事實坦承不諱，核與證人即台中市警察局第三分局車禍
    處理小組員警甲○○所證述之情節相符，並有道路交通事故現場圖、道路交通事
    故調查報告表、舉發違反道路交通管理事件通知單、酒精濃度呼氣測定值單各一
    份、肇車現場照片四幀、現場蒐證錄影帶一捲、現場蒐證錄影帶翻拍相片五張、
    遭以腳踢破之辦公室內員警陳建明之辦公桌玻璃一片之相片一份、值勤員警之測
    試觀察紀錄表一份及職務報告二份等在卷足資佐證，事證至臻明確，被告乙○○
    犯行均洵堪認定。
三、核被告乙○○所為，係犯刑法第一百八十五條之三之服用酒類致不能安全駕駛罪
    、第一百三十五條第一項妨害公務執行罪、同法第一百四十條第一項之公然侮辱
    公務員罪及同法第一百三十八條之損壞公務員職務上掌管之物品罪（此部分公訴
    人漏引論罪法條，惟業經公訴人於九十三年二月十七日本院進行簡式審判程序時
    ，當庭予以補正）。被告乙○○一行為而觸犯上開妨害公務執行罪、公然侮辱公
    務員罪及損壞公務員職務上掌管之物品罪三罪名，屬想像競合，應從一重之損壞
    公務員職務上掌管之物品罪處斷。又被告乙○○所犯上開服用酒類致不能安全駕
    駛罪及損壞公務員職務上掌管之物品罪二罪間，犯意各別，犯罪構成要件不同，
    應予分論併罰。被告乙○○前於七十九年間觸犯違反懲治盜匪條例、妨害自由等
    罪，經最高法院判處應執行有期徒刑十二年六月確定，嗣經台灣高等法院台中分
    院裁定減刑為應執行有期徒刑十二年確定，並於九十一年四月十三日因縮短刑期
    假釋保護管束期滿執行完畢，此有台灣台中地方法院檢察署刑案資料查註紀錄表
    一份在卷可按，五年以內再犯本件有期徒刑以上之罪，為累犯，均應依刑法第四
    十七條規定分別加重其刑。爰審酌被告乙○○犯罪之動機、目的、手段、品行極
    為不佳，詳如前述，此有台灣台中地方法院檢察署刑案資料查註紀錄表一份在卷
    可按、所生危害及犯罪後坦認罪愆，頗具悔意，然犯罪後迄今仍未與被害機關及
    員警達成民事和解，取得諒解，犯後態度不甚佳等一切情狀，分別量處如主文所
    示之刑，並均諭知易科罰金之折算標準，及定其應執行刑，以資懲儆。
據上論斷，應依刑事訴訟法第四百五十二條、第二百九十九條第一項前段、第二百七
十三條之一第一項、刑法第一百八十五條之三、第一百三十五條第一項、第一百四十
條第一項、第一百三十八條、第五十五條、第四十七條、第四十一條第一項前段、第
二項、第五十一條第五款、罰金罰鍰提高標準條例第一條前段、第二條，判決如主文
。
中      華      民      國    九十三    年      三      月      二      日
                                        臺灣臺中地方法院刑事第八庭
                                                  法官  洪  俊  誠
右正本證明與原本無異。
如不服本判決，應於判決送達後十日內向本院提出上訴狀，上訴於臺灣高等法院臺中
分院(須附繕本)。
                                                書記官  胡  美  娟
中      華      民      國    九十三    年      三      月      二      日
附錄論罪科刑實體法條文：
刑法第一百三十五條第一項：
對於公務員依法執行職務時，施強暴脅迫者，處三年以下有期徒刑、拘役或三百元以
下罰金。
（罰金部份業經提高十倍為三千元）
刑法第一百四十條第一項：
於公務員依法執行職務時，當場侮辱，或對於其依法執行之職務公然侮辱者，處六月
以下有期徒刑、拘役或一百元以下罰金。
（罰金部份業經提高十倍為一千元）
刑法第一百三十八條：
毀棄、損壞或隱匿公務員職務上掌管或委託第三人掌管之文書、圖畫、物品，或致令
不堪用者，處五年以下有期徒刑。
刑法第一百八十五條之三：
服用毒品、麻醉藥品、酒類或其他相類之物，不能安全駕駛動力交通工具而駕駛者，
處一年以下有期徒刑、拘役或三萬元以下罰金。
